臺灣高等法院刑事判決
109年度上訴字第1579號
上  訴  人  
即  被  告  于利浩


選任辯護人  姜智揚律師
            洪肇彤律師
            蕭郁寬律師
上列上訴人即被告因違反毒品危害防制條例案件，不服臺灣士林
地方法院108年度審訴字第608號，中華民國109年2月12日第一審
判決（起訴案號：臺灣士林地方檢察署108年度偵字第3760號）
，提起上訴，本院判決如下：
    主  文
上訴駁回。
    事  實
一、甲○○、邱翊航（業經原審判處有期徒刑1年，緩刑5年，緩刑
    期間併付保護管束確定）均明知4-甲基甲基卡西酮（4-meth
    ylmethcathinone、Mephedrone、4-MMC）屬毒品危害防制條
    例第2條第2項第3款所規範之第三級毒品，不得非法販之，
    竟基於意圖販賣第三級毒品以營利之犯意聯絡，由甲○○於民
    國108 年2 月13日、14日，在新北市新店區靠近安坑區某處
    ，以新臺幣（下同）250 元向周冠宇（所涉販賣第三級毒品
    部分，另由臺灣新北地方法院少年法庭審理）購入含第三級
    毒品4-甲基甲基卡西酮成分之咖啡包約20包，並於同年月21
    日下午5時41分許，由甲○○以其所有之IPHONE廠牌行動電話
    （搭配門號0000000000號SIM 卡1 枚）連接網際網路下載使
    用通訊軟體「WeChat」，以暱稱「寶貝（愛心圖案）」之帳
    號登入「24h支援禁廣…（文案即使遭襲也無法超越）」公開
    聊天群組內，刊登「雙北地區，豪華頂級悠閒…X不偷節數X
    不洗澡保證滿意（咖啡杯圖案）CP值超高（讚圖案），回客
    率超高，獨家推出（咖啡杯圖案）、全新超有感，讓您開心
    跟著音樂一起舞動…保證絕對不打槍2486不要來，歡迎長期
    配合，價格公道，自取優惠多。小本經營禁賒帳禁殺價。心
    動不如上行動，沒回請來電（電話圖案）」等隱喻販賣含第
    三級毒品4-甲基甲基卡西酮成分之毒品咖啡包之文字訊息，
    俟機販賣予不特定成年人以從中賺取價差牟利；適新北市政
    府警察局新莊分局員警簡盧村於108年2月21日執行網際網路
    巡邏勤務發現上開訊息，基於偵查犯罪之目的，於同日下午
    6時34分許，以暱稱「凱阿」之暱稱與甲○○私訊聯繫，佯欲
    購買含第三級毒品4-甲基甲基卡西酮成分之咖啡包，雙方談
    妥以每包550 元之價格購買含前開第三級毒品成分之咖啡包
    10包，並相約於臺北市○○區○○街00000號前進行交易。甲○○
    恐遭警方查緝，乃與邱翊航商議先由邱翊航持有毒品咖啡包
    10包在旁等候，待甲○○確認前來交易之買家身分及收取價金
    無誤後，再由邱翊航出面交付毒品；謀議既定，甲○○、邱翊
    航於同日晚間20時許抵達臺北市大同區歸綏街與甘州街口，
    由甲○○單獨與喬裝買家之員警簡盧村接洽、確認身分無誤並
    收取價金5,500元後，指示同具販賣第三級毒品犯意聯絡之
    邱翊航將所攜帶含有第三級毒品成分之咖啡包10包交付予佯
    裝買家之員警簡盧村，員警簡盧村旋表明身分而未遂，當場
    扣得上開含第三級毒品成分咖啡包10包（驗前總淨重約74.6
    108公克，驗餘總重約74.3597公克，純度約3％）、甲○○持用
    之IPHONE廠牌行動電話1具（搭配門號0000000000號SIM 卡1
     枚），始悉上情。
二、案經新北市政府警察局新莊分局報請臺灣士林地方檢察署檢
     察官偵查起訴。
    理  由
一、證據能力之說明：
    按被告以外之人於審判外之陳述，雖不符刑事訴訟法第159
    條之至第159條之4之規定，而經當事人於審判程序同意作為
    證據，法院審酌該言詞陳述或書面陳述作成時之情況，認為
    適當者，亦得為證據。當事人、代理人或辯護人於法院調查
    證據時，知有第159條第1項不得為證據之情形，而未於言詞
    辯論終結前聲明異議者，視為有前項之同意，同法第159條
    之5第1項、第2項有明文規定。查本判決以下所引用各項供
    述證據之證據能力，業經檢察官、上訴人即被告甲○○（下稱
    被告）及辯護人於本院準備程序均表示「沒有意見」等語（
    見本院卷第116頁），迄至本案言詞辯論終結前，檢察官、
    被告及辯護人均未就各項供述證據之證據能力聲明異議，本
    院審酌上開供述證據製作時之情況，尚無違法不當及證明力
    明顯過低之瑕疵，認以之作為證據應屬適當。至本判決其餘
    所依憑判斷之非供述證據，查無有何違反法定程序取得之情
    形，復與本案待證事實間具有相當之關聯性，經本院於審判
    期日逐一提示予檢察官、被告及辯護人表示意見、辯論，依
    法進行證據之調查，認以之為本案證據並無不當，皆具有證
    據能力，而得採為判決之基礎。
二、認定犯罪事實所憑證據及其理由： 　　　　
（一）上揭事實，業據被告於警詢、偵訊、原審、本院準備程序
      及審理時坦承不諱（見偵卷第15頁至第20頁、第119頁、
      第121頁，原審卷第73頁、第130頁，本院卷第114頁、第1
      44頁），核與共同被告邱翊航於警詢、偵訊、原審準備程
      序及審理時供述相符（見偵卷第28頁至第34頁、第137頁
      至第139頁，原審卷第73頁、第130頁），並有新北市政府
      警察局新莊分局員警簡盧村出具職務報告、新北市政府警
      察局新莊分局搜索扣押筆錄及扣押物品目錄表、員警簡盧
      村與被告間通訊軟體對話譯文一覽表、被告於微信群組刊
      登之販賣毒品廣告列印資料、案發現場及扣案物照片、員
      警與被告間微信對話訊息截圖等附卷可稽（見偵卷第35頁
      至第39頁、第43頁至第44頁、第63頁至第77頁），且有扣
      案咖啡包10包、行動電話1具（含門號0000000000號SIM卡
      1枚）足資佐證。而扣案之咖啡包10包，經送請臺北榮民
      總醫院以氣相層析質譜儀法（GC/MS）鑑驗，確含有第三
      級毒品4-甲基甲基卡西酮成分，驗前含袋總毛重86.7231
      公克，驗餘總重74.3597公克，再經送請內政部警政署刑
      事警察局以氣相層析質譜儀分析法、核磁共振分析法鑑驗
      ，隨機抽樣鑑驗其純度約3％，依據抽測純度值，推估驗前
      總純質淨重約2.25公克等情，有臺北榮民總醫院108 年5 
      月7 日北榮毒鑑字第C0000000號毒品成分鑑定書、內政部
      警政署刑事警察局108 年12月16日刑鑑字第1088020810號
      鑑定書附卷可稽（見偵卷第173 頁，原審卷第42-3頁）。
      從而，被告前開所為任意性自白，既有上開補強證據可以
      佐證，堪認與事實相符，應可採信。　　
（二）按我國法令對販賣毒品者臨以嚴刑，惟毒品仍無法禁絕，
      其原因實乃販賣毒品存有巨額之利潤可圖，故販賣毒品者
      ，如非為巨額利潤，必不冒此重刑之險，是以有償販賣毒
      品者，除非另有反證證明其出於非圖利之意思而為，概皆
      可認其係出於營利之意而為。且販賣毒品係違法行為，非
      可公然為之，有其獨特之販售通路及管道，復無公定價格
      ，容易增減分裝之份量，而每次買賣之價量，可能隨時依
      雙方關係深淺、資力、需求量及對行情之認知、來源是否
      充裕、查緝鬆嚴、購買者被查獲時供述購買對象之可能風
      險評估等，而異其標準，非可一概而論，且販賣者從各種
      「價差」或「量差」或「純度」謀取利潤方式，亦有差異
      ，然其所圖利益之非法販賣行為目的，則無二致，從而，
      除行為人記有帳冊、價量而足資認定其實際獲利外，委難
      查得實情，是以，縱未確切查得販賣賺取之實際差價，但
      除別有事證，足認係按同一價格轉讓，確未牟利外，應認
      行為人交付毒品予買家之際，實有獲取利益。故凡為販賣
      之不法行為者，其販入之價格必較售出之價格低廉，而有
      從中賺取買賣差價牟利之意圖及事實，應屬符合論理法則
      而不違背社會通常經驗之合理判斷。查被告行為時係智識
      正常之人，對於販賣第三級毒品為檢警機關嚴予取締之犯
      罪行為當知之甚詳，竟在通訊軟體之公開聊天群組張貼販
      售毒品意涵之貼文，且依據被告於警詢、偵訊時供稱：因
      家裡急需用錢，才出來賣毒品；扣案毒品咖啡包係以每包
      250 元購入，一次購買20包，賣550 元可賺250元左右等
      語（見偵卷第18頁至第20頁、第119 頁），足認被告確有
      賺取價差以營利之主觀犯意。復衡以被告於108年2月21日
      下午5時44分許，在通訊軟體「WeChat」所屬公開聊天群
      組內，向不特定多數人（斯時群組成員至少有433人）刊
      登暗示販賣第三級毒品4-甲基甲基卡西酮成分之訊息，其
      與可能購買之人顯非至親好友，而本案被告接獲喬裝購毒
      者之員警簡盧村（暱稱「凱阿」）詢問毒品價格，在其與
      簡盧村素不相識，毫無特殊私人情誼之情況下，被告倘無
      從中賺取差價或投機貪圖小利，豈有甘冒涉犯販賣第三級
      毒品罪刑之重典，無端義務無償為他人代購毒品之理，堪
      認被告前揭販賣第三級毒品未遂部分，確有營利之意圖。
（三）綜上所述，本件事證已臻明確，被告販賣第三級毒品未遂
      之犯行已經證明，應依法論科。 
三、新舊法比較：
（一）被告行為後，毒品危害防制條例第4條第3項、第17條第2
      項等規定，業於109年1月15日總統華總一義字第10900004
      091號令修正公布，並自公布後6個月即109年7月15日施行
      ，自有新舊法之適用問題。又行為後法律有變更，致發生
      新舊法比較適用者，除易刑處分，係刑罰執行問題，及拘
      束人身自由之保安處分，因與罪刑無關，不必為綜合比較
      外，比較時應就罪刑有關之共犯、未遂犯、想像競合犯 
      、牽連犯、連續犯、結合犯，以及累犯加重、自首減輕暨
      其他法定加減原因（如身分加減）與加減例等一切情形，
      綜其全部罪刑之結果而為比較，並予整體之適用，不能割
      裂分別適用各該有利於行為人之法律，此即法律變更之比
      較適用所應遵守之「罪刑綜合比較原則」及「擇用整體性
      原則」（參見最高法院95年度第8 次刑事庭會議決議意旨
      ）。　
（二）查被告犯本件販賣第三級毒品未遂犯行後，毒品危害防制
      條例第4條第3項之構成要件固未修正，但關於法定刑部分
      ，修正前原規定「處七年以上有期徒刑，得併科新臺幣七
      百萬元以下罰金」，修正後為「處七年以上有期徒刑，得
      併科新臺幣一千萬元以下罰金」，亦即修正後毒品危害防
      制條例第4條第3項之法定刑度（罰金刑）有所提高，對被
      告較為不利。另修正前毒品危害防制條例第17條第2項原
      規定「犯第四條至第八條之罪於偵查及審判中均自白者，
      減輕其刑」，修正後則規定「犯第四條至第八條之罪於偵
      查及歷次審判中均自白者，減輕其刑」，是修正後毒品危
      害防制條例第17條第2項有關符合自白減刑之規定較修正
      前為嚴格，然本案被告於「偵查及歷次審判中」均自白販
      賣第二級毒品未遂罪之犯行，此項修正於被告而言並無不
      利。本件綜合比較修正公布施行前、後之毒品危害防制條
      例第4條第3項、第17條第2項等相關規定，以整體觀之，
      新修正之規定既未較有利於被告，本於統一性及整體性原
      則，爰一體適用被告行為時即109年7 月15日修正施行前
      之毒品危害防制條例規定。
（三）至原判決雖未及比較新舊法，惟原審適用修正前毒品危害
      防制條例第4條第2項、第17條第2項規定予以論罪科刑並
      無違誤，且不影響判決本旨，爰不予撤銷並補正之，附此
      說明。
四、論罪：
（一）按犯罪之著手，係指行為人為實現犯意而開始實行犯罪構
      成要件之行為而言。販賣毒品罪之販賣者就買賣毒品之重
      要內容向對方有所表示時，即可認為已經著手販賣毒品之
      實行（最高法院101年度台上字第3735號判決意旨參照）
      ；又刑事偵查技術上所謂之「釣魚」者，指對於原已犯罪
      或具有犯罪故意之人，司法警察於獲悉後為取得證據，以
      設計引誘之方式，佯與之為對合行為，使其暴露犯罪事證
      ，待其著手於犯罪行為之實行時，予以逮捕、偵辦者而言
      ，於此情形下，因犯罪行為人主觀上原即有犯罪之意思，
      但因毒品購買者為辦案佯稱購買，而將販賣者誘出以求人
      贓俱獲，因其無實際買受之真意，且在警察監視之下伺機
      逮捕，事實上亦不能真正完成買賣，則該次行為，僅能論
      以販賣未遂（最高法院100年度台上字第4498號、102年度
      台上字第988號判決意旨參照）。查本案係新北市政府警
      察局新莊分局偵查隊員警執行網路巡邏勤務，查知上開販
      賣含第三級毒品4-甲基甲基卡西酮成分咖啡包之貼文訊息
      ，進而透過通訊軟體WeChat向被告偽稱欲購買毒品咖啡包
      ，並無實際購毒之真意，但被告既有販賣第三級毒品之故
      意，且依約攜帶第三級毒品前往交易，即已著手實施販賣
      第三級毒品之行為，然因警員並無買受毒品之意思，其意
      在辦案，以求人贓俱獲，故形式上被告與警員就毒品交易
      之意思表示，雖已經一致，被告並已攜毒準備交付，但因
      警察伺機逮捕，事實上其彼此間並不能真正完成買賣毒品
      之行為，揆諸前揭判決意旨說明，應僅成立販賣未遂罪。
      是核被告所為，係犯修正前毒品危害防制條例第4條第6項
      、第3項之販賣第三級毒品未遂罪。　　
（二）又被告與同案被告邱翊航就本案販賣第三級毒品未遂犯行
      ，有犯意聯絡及行為分擔，均為共同正犯。　　
（三）刑之減輕：　　
 （1）被告已著手於販賣第三級毒品罪之實行，惟因喬裝買家之
      警員並無實際買受之真意，事實上不能真正完成買賣，而
      未生犯罪既遂之結果，其犯罪尚屬未遂，應依刑法第25條
      第2 項規定減輕其刑。
 （2）按毒品危害防制條例第17條第1 項規定：「供出毒品來源
      ，因而查獲其他正犯或共犯，減輕或免除其刑」，其中「
      供出毒品來源，因而查獲其他正犯或共犯」，係指被告供
      出毒品來源之有關資料，諸如其他正犯或共犯之姓名、年
      籍、住居所、或其他足資辨別之特徵等，使調查或偵查犯
      罪之公務員因而對之發動調查或偵查並破獲者而言。易言
      之，被告之「供出毒品來源」，與調查或偵查犯罪之公務
      員對之發動調查或偵查並進而破獲之間，論理上須具有先
      後且相當之因果關係，固非謂被告一有「自白」、「指認
      」毒品來源之人，而破獲在後，即得依上開規定予以減刑
      。然若被告供出毒品來源者之前，調查或偵查犯罪之公務
      員尚非有確切之證據，足以合理懷疑被告所供販賣毒品來
      源之人，則嗣後之破獲與被告之「供出毒品來源」間，茍
      具有先後且相當之因果關係，自得適用上開規定予以減刑
      。查被告於警詢、偵訊時供稱：毒品來源為WeChat暱稱「
      宇」之周冠宇，係以5,000元購入等語（見偵卷第20頁、
      第119頁），經新北市政府警察局新莊分局依其上開供述
      內容而循線查獲周○宇涉嫌違反毒品危害防制條例之販賣
      第三級毒品，於108年9月24日移送少年法庭審理，有新北
      市政府警察局新莊分局108 年11月14日新北警莊刑字第10
      83701046號函暨檢附移送書、周○宇之本院被告前案紀錄
      表在卷可稽（見原審卷第27頁、第35頁至第37頁、第81頁
      ），足認被告確有供出毒品來源因而查獲其他正犯之情形
      ，爰依毒品危害防制條例第17條第1 項規定減輕其刑。又
      按犯第4 條至第8 條之罪於偵查及審判中均自白者，減輕
      其刑，修正前毒品危害防制條例第17條第2 項定有明文。
      查被告於偵訊、原審、本院準備程序及審理時，就其上開
      販賣第三級毒品未遂之犯行均自白犯罪，業如前述，其既
      於偵、審均自白犯罪，爰依修正前毒品危害防制條例第17
      條第2 項規定減輕其刑，並依刑法第70條規定，就上述減
      輕事由遞減輕之。
 （3）另被告及其辯護人以被告犯案時年僅21歲，因缺錢，一時
      思慮未周而犯本案，所涉毒品僅為三級，未及販出即為警
      查獲，與一般販賣毒品之毒梟相較，惡性較低，顯已知所
      悔悟，請求依刑法第59條規定酌減其刑云云（見本院卷第
      35頁、第36頁、第146頁）。然按刑法第59條規定犯罪之
      情狀顯可憫恕，認科以最低度刑仍嫌過重者，得酌量減輕
      其刑，此雖為法院依法得行使裁量之事項，然非漫無限制
      ，必須犯罪另有特殊之原因、環境、情狀，在客觀上足以
      引起一般之同情而顯可憫恕，認為即予宣告法定最低度之
      刑，猶嫌過重者，始有其適用。是以，為此項裁量減輕其
      刑時，必須就被告全部犯罪情狀予以審酌，在客觀上是否
      有足以引起一般之同情而顯可憫恕之情形，始謂適法；又
      刑法第59條所規定之酌量減輕其刑，係裁判上之減輕，必
      以犯罪之情狀可憫恕，認為宣告法定最低度之刑猶嫌過重
      者，始有其適用；如別有法定減輕之事由，應先依法定減
      輕事由減輕其刑後，猶嫌過重時，始得為之；若有二種以
      上法定減輕事由，仍應先依法定減輕事由遞減其刑後，猶
      嫌過重時，始得再依刑法第59條規定酌減其刑。而毒品之
      危害，除戕害施用者之身心健康外，並造成整體國力之實
      質衰減，復因毒品施用者為取得購買毒品所需之金錢，亦
      衍生家庭、社會治安問題，因之政府近年來為革除毒品之
      危害，除於相關法令訂定防制及處罰之規定外，並積極查
      緝毒品案件及於各大媒體廣泛宣導反毒，對此自不能諉為
      不知，其卻漠視法令規定，本件被告所為販賣第三級毒品
      4-甲基甲基卡西酮未遂犯行，對於國人身心健康及社會秩
      序實已造成潛在之危險，危害社會治安不可謂為輕微，被
      告之犯罪情狀在客觀上尚不足以引起一般人同情，苟於法
      定刑度之外，動輒適用刑法第59條規定減輕其刑，更不符
      禁絕毒品來源，使國民遠離毒害，嚇阻販賣毒品行為之刑
      事政策，況修正前毒品危害防制條例第4條第3項販賣第三
      級毒品罪之法定刑固為「7 年以上有期徒刑，得併科新臺
      幣700萬元以下罰金」，然被告經依刑法第25條第2 項、
      修正前毒品危害防制條例第17條第2 項等規定遞減輕其刑
      ，難認有何情輕法重之情事，無再依刑法第59條規定減輕
      其刑之餘地。是被告及其辯護人主張依刑法第59條規定酌
      減其刑云云（見本院卷第145頁至第146頁），所執理由均
      屬刑法第57條關於犯後態度或個人經濟、家庭生活狀況等
      科刑審酌事由，要與刑法第59條犯罪情狀是否顯可憫恕有
      別，所辯均難認可採，故不予適用刑法第59條再酌減其刑
      ，特予說明。
五、駁回上訴之理由：
（一）原審以被告犯行事證明確，適用修正前毒品危害防制條例
      第4 條第3項、第6 項、第17條第1項、第2 項、毒品危害
      防制條例、第19條第1 項，刑法第11條、第25條第2 項、
      第38條第1 項等規定，並以行為人之責任為基礎，審酌被
      告正值青年，不思以正軌獲取財物，無視政府一再宣誓掃
      蕩毒品犯罪之決心，販賣含有第三級毒品4-甲基甲基卡西
      酮成分之咖啡包以牟利，所為足以擴散毒品並增加施用毒
      品人口，戕害購毒者之身心健康，幸未及販賣得逞即為警
      查獲，兼衡其犯後自始坦承犯行、販賣毒品之對象、次數
      、數量及被告自稱高職肄業之智識程度、未婚無子女、目
      前從事輕鋼架工作之生活經濟狀況生活、犯罪動機、目的
      、手段、品行及所得利益等一切情狀，量處有期徒刑1年2
      月。並說明：①扣案被告交予喬裝買家之警員含有第三級
      毒品4-甲基甲基卡西酮成分咖啡包10包（驗餘總淨重74.3
      597公克），係供本案販賣第三級毒品未遂犯行所餘毒品
      ，核屬違禁物，且盛裝上開毒品之包裝袋亦難以完全與毒
      品析離，皆應依刑法第38條第1 項規定宣告沒收之；至鑑
      定時經取樣鑑驗耗用之毒品，因已不存在而滅失，自無庸
      宣告沒收。②另扣案IPHONE廠牌行動電話1 具（含門號000
      0000000號SIM 卡1 枚），係被告持以利用內建通訊軟體
      與喬裝買家之警員聯繫毒品交易事宜所用之物（見原審卷
      第139頁），不問屬於犯罪行為人與否，應依毒品危害防
      制條例第19條第1 項規定宣告沒收之。經核原審認事用法
      ，並無違誤，量刑亦稱妥適。
（二）被告提起上訴，以其年輕識淺，在亟需金錢之情況下誤入
      歧途，家中父母仰賴其扶養，原審量刑過重，請求依刑法
      第59條規定酌減其刑並從輕量刑云云（見本院卷第33頁至
      第36頁）。然查：⑴按刑事審判旨在實現刑罰權分配之正
      義，法院對有罪被告之科刑，應符合罪刑相當原則，使輕
      重得宜，罰當其罪，以契合社會之法律感情，因此刑法第
      57條明定科刑時應審酌一切情狀，尤應注意該條所列10款
      事項以為科刑輕重之標準；次按量刑之輕重，係屬為裁判
      之法院得依職權裁量之事項，苟其量刑已以行為人之責任
      為基礎，並斟酌刑法第57條所列一切情狀，在法定刑度內
      ，酌量科刑，如無偏執一端，致明顯輕重失衡情形，不得
      遽指為不當或違法。查原審就量刑所參考之因素，業已於
      理由欄中論敘載明，且觀諸被告明知4-甲基甲基卡西酮 
      為毒品危害防制條例公告列管之第三級毒品，竟共同基於
      販賣第三級毒品以牟利之犯意，欲販賣予通訊群組內不特
      定之人，本應予非難，尚無何顯可憫恕之情形，原審詳為
      審酌刑法第57條各款情形，並適用刑法第25條第2項、修
      正前毒品危害防制條例第17條第1項、第2項規定，就被告
      犯販賣第三級毒品未遂罪，判處有期徒刑1 年2月，既未
      逾越法定刑度，亦未違反比例原則或罪刑相當原則，難認
      有何濫用權限情事，自不得遽指為違法，被告以原審量刑
      過重為由提起上訴，並無理由。⑵又販賣第三級毒品對社
      會風氣危害重大，為政府嚴加查緝之重大犯罪，被告明知
      毒品對人體危害之烈，竟仍為上開犯行，對社會治安具有
      相當危害，衡諸被告為本案販賣第三級毒品未遂之犯行，
      無非係為圖取利益，犯罪當時並無特殊之原因與環境，在
      客觀上足以引起一般同情而顯然可憫，亦無適用上開減輕
      其刑事由後宣告法定最低刑度，猶嫌過重之情形，業經本
       院說明如前，且經原審說明，是被告上訴意旨請求依刑
      法第59條酌減其刑云云，要係對原判決已說明事項，持憑
      己見而為不同之評價，任意指摘原判決不當，要屬無據。
      從而，被告執前詞提起上訴，均無理由，應予駁回。
據上論斷，應依刑事訴訟法第368條，判決如主文。
本案經檢察官莊富棋提起公訴，檢察官蘇佩鈺到庭執行職務。
中　　華　　民　　國　　109 　年　　9 　　月　　8 　　日
                  刑事第十八庭  審判長法  官  吳炳桂
                                      法  官  黃紹紘
                                      法  官  何俏美
以上正本證明與原本無異。
如不服本判決，應於收受送達後20日內向本院提出上訴書狀，其
未敘述上訴之理由者並得於提起上訴後20日內向本院補提理由書
（均須按他造當事人之人數附繕本）「切勿逕送上級法院」。
                                      書記官  吳芝嘉
中　　華　　民　　國　　109 　年　　9 　　月　　8 　　日
附錄本案論罪科刑法條全文
109年7月15日修正施行前毒品危害防制條例第4條
製造、運輸、販賣第一級毒品者，處死刑或無期徒刑；處無期徒
刑者，得併科新臺幣 2 千萬元以下罰金。
製造、運輸、販賣第二級毒品者，處無期徒刑或 7 年以上有期
徒刑，得併科新臺幣 1 千萬元以下罰金。
製造、運輸、販賣第三級毒品者，處 7 年以上有期徒刑，得併
科新臺幣 7 百萬元以下罰金。
製造、運輸、販賣第四級毒品者，處 5 年以上 12 年以下有期
徒刑，得併科新臺幣 3 百萬元以下罰金。
製造、運輸、販賣專供製造或施用毒品之器具者，處 1 年以上
7 年以下有期徒刑，得併科新臺幣 1 百萬元以下罰金。
前五項之未遂犯罰之。